臺灣高雄地方法院刑事判決　　　　　　　　　　　　九十三年度易字第一六八０號
　　公　訴　人　臺灣高雄地方法院檢察署檢察官
　　被　　　告　丁○○　男　四.
右列被告因竊盜案件，經檢察官提起公訴（九十三年度偵字第二０一二六號、第一七
０五七號、九十三年度偵緝字第一八八五號），本院判決如左：
    主  文
丁○○連續踰越牆垣竊盜，未遂，處有期徒刑陸月，如易科罰金，以佰元折算壹日
。
    事  實
一、丁○○前因犯竊盜罪，經本院於民國九十三年六月三日以九十三年度簡字第一八
    八八號判處有期徒刑四月確定（尚未執行完畢不構成累犯），猶不知警惕，竟基
    於意圖為自己不法所有之概括犯意，先後為下列竊盜行為：(一)於九十三年七月二
    十四日上午十時五分許，在高雄市鼓山區○○○街一號旁，林國用所有放置二手
    廢鐵之倉庫外，以腳踏圍牆旁邊沙堆而翻牆進入之方法，踰越該倉庫之圍牆進入
    倉庫內，徒手將廢鐵條搬運至鐵門下方行竊時，為林國用僱用之員工丙○○發現
    並報警後，丁○○即翻牆逃逸，致未竊取得逞，而於同日上午十時十五分許，在
    高雄市○○區○○路與裕國路口，當場為丙○○與警察追及而加以逮捕。(二)於九
    十三年八月八日上午九時十七分許，在高雄市鼓山區○○○路十九巷內，竊取巷
    內高雄市政府水工處所有排水溝上之水溝蓋五個，得手後以三輪車載走，並於同
    年八月十一日晚間七時許，夾雜其他廢鐵載至林壽所經營位於高雄市○○區○○
    街二四０之一號之資源回收場，販賣予不知情之林壽（另由檢察官為不起訴處分
    ），嗣因高雄市鼓山區裕興里社區監視錄影系統拍攝到丁○○竊取水溝蓋後以三
    輪車載運之畫面，而循線查獲。(三)於九十三年九月一日上午八時許，在高雄市楠
    梓區右昌一巷七號前，竊取林景雄所有車號ＸＥＧ︱七七八號之重型機車一部，
    得手後供自己使用，嗣於同年九月十三日十二時許，在楠梓區○○街與右昌一巷
    口因另案通緝為警查獲。
二、案經高雄市政府警察局鼓山分局移送臺灣高雄地方法院檢察署檢察官偵查起訴。
    理  由
一、訊據被告丁○○對於前揭連續竊盜三次之事實，業於本院審理時坦承不諱，核與
    告訴人林美利、胡祥洋、丙○○於警詢指述之情節相符，並經證人林壽於警詢及
    證人甲○○警員於偵查及本院審理時證述明確，復有林美利出具之贓物認領保管
    單及胡祥洋出具之贓物認領保管收據各一紙在卷可稽，及監視錄影系統翻拍之照
    片、現場照片各二張附卷足資佐證，足認被告之自白與事實相符。事證明確，被
    告犯行堪予認定。
二、核被告就犯罪事實(一)部分，被告已翻牆進入倉庫內並著手搬運廢鐵條竊盜行為之
    實施，雖已將部分廢鐵條搬運至鐵門下方，然尚未搬運至圍牆外三輪車上，即因
    遭人發現而翻牆逃逸，該廢鐵條仍在原持有人之支配場所內，被告尚未破壞持有
    人對該物之監督支配關係，核其所為，應係犯刑法第三百二十一條第二項、第一
    項第二款之踰越牆垣竊盜未遂罪。公訴意旨原認被告涉犯刑法第三百二十條第一
    項、第三項之普通竊盜未遂罪云云，尚有未洽，惟其基本社會事實同一，且業經
    公訴檢察官當庭變更起訴法條為同法第三百二十一條第一項第二款之加重竊盜罪
    ，故本院無庸再予變更起訴法條，附此敘明。另核被告就犯罪事實(二)、(三)之所為
    ，均係犯刑法第三百二十條第一項之普通竊盜罪。又被告先後三次竊盜（二次普
    通竊盜、一次加重竊盜）犯行，時間緊接，觸犯構成要件相同之罪名，顯係基於
    概括犯意反覆為之，雖其行為有加重竊盜未遂與普通竊盜既遂之別，然基本之竊
    盜事實相同，應依連續犯之規定論以踰越牆垣竊盜未遂罪一罪，並加重其刑。又
    被告加重竊盜之犯行部分，雖已著手於竊盜之實行，然未取得贓物即被查獲，其
    行為尚屬未遂，爰依刑法第二十六條前段規定，按既遂犯之刑度減輕其刑，並先
    加重後減輕之。爰審酌被告已有竊盜前科，並經本院判處有期徒刑四月確定，有
    臺灣高等法院被告全國前案紀錄表在卷可按，仍不思努力以正當途徑獲取財物，
    趁機竊取他人財物滿足自己私慾，影響社會治安，惟念及被告犯後已坦承犯行，
    所竊得之財物價值非鉅，並已發還予被害人等一切情狀，量處如主文所示之刑，
    併諭知易科罰金之折算標準，以資懲儆。至扣案之六角扳手一支，係被告工作所
    用之物，並無持以為竊盜犯行，業經被告供明在卷，復無證據證明該六角扳手係
    供本件犯罪所用，爰不另為沒收之宣告，併予敘明。
據上論斷，應依刑事訴訟法第二百九十九條第一項前段，刑法第五十六條、第三百二
十一條第二項、第一項第二款、第二十六條前段、第四十一條第一項前段，罰金罰鍰
提高標準條例第二條，判決如主文。
本案經檢察官乙○○到庭執行職務。
中      華      民      國    九十四    年      一    月       二十八   日
                                  臺灣高雄地方法院刑事第八庭
                                      審判長法  官    陳樹村
                                            法  官    林意芳
                                            法  官    吳俊龍
右正本證明與原本無異。
如不服本判決，應於判決送達後十日內，向本院提出上訴狀。
                                            書記官    許麗珠
中      華      民      國    九十四    年      一    月       二十八   日
附錄本判決論罪法條：
中華民國刑法第三百二十一條
犯竊盜罪而有左列情形之一者，處六月以上、五年以下有期徒刑：
一  於夜間侵入住宅或有人居住之建築物、船艦或隱匿其內而犯之者。
二  毀越門扇、牆垣或其他安全設備而犯之者。
三  攜帶兇器而犯之者。
四  結夥三人以上而犯之者。
五  乘火災、水災或其他災害之際而犯之者。
六  在車站或埠頭而犯之者。
前項之未遂犯罰之。
